# 政府划拨存货，增加资本公积，编制现金流量表附表疑问

提问人：滑翔的雪 时间：2012-06-14 09:03:17
政府划拨存货，增加资本公积，编制现金流量表附表是否要在存货增加中反应该划拨资产？如果要反应，对应的资本公积该记入哪行？

回答人：chenyiwei
假设将相应的拨入存货价值增加资本公积是恰当的，则相当于企业收到投资者作为出资投入的存货，这部分存货价值并非由经营活动而增加，而是不涉及现金的筹资活动。所以间接法中“存货的减少（减增加）”项目中应剔除该原因导致的这部分存货变动的影响。